【裁判字號】    90,上訴,12
【裁判日期】    901121
【裁判案由】    毒品危害防制條例
【裁判全文】
臺灣高等法院刑事判決                                九十年度上訴字第一二號
    上  訴  人
    即  被  告  己○○
                庚○○
                甲○○
    共      同
    指定辯護人  本院公設辯護人
右上訴人因毒品危害防治條例案件，不服臺灣板橋地方法院八十八年度訴字第八二號
，中華民國八十九年十一月二日第一審判決（起訴案號：臺灣臺北地方法院檢察署八
十七年度偵字第六七０一號、七０七六號、八三五七號）提起上訴，本院判決如左：
    主  文
原判決撤銷。
己○○共同販賣毒品未遂，累犯，處有期徒刑柒年貳月；庚○○、甲○○共同販賣毒
品未遂，累犯，各處有期徒刑柒年壹月；扣案毒品海洛因貳包（淨重參拾捌點貳捌公
克）均沒收銷燬之。
    事  實
一、己○○曾因肅清煙毒條例等案件，經判處應執行有期徒刑四年八月確定，於民國
    （下同）八十六年十月二十七日執行完畢，庚○○係己○○之弟，曾因肅清煙毒
    條例等案件，於八十二年間經臺灣臺北地方法院就施用毒品部分判處有期徒刑三
    年二月、非法吸用化學合成麻醉藥品部分判處有期徒刑六月，應執行有期徒刑三
    年四月，並據臺灣高等法院判決上訴駁回確定，於八十六年五月十八日執行完畢
    ，甲○○為己○○之妻，曾因肅清煙毒條例案件，於八十二年間經臺灣彰化地方
    法院判處有期徒刑三年四月確定，於八十六年三月二十八日執行完畢，又因違反
    麻醉藥品管理條例案件，於八十三年間經臺灣彰化地方法院判處有期徒刑四月確
    定，於八十六年七月十四日執行完畢，均不知悛悔，因警員接獲秘密證人Ａ３０
    （即綽號「阿賢」之男子）檢舉，得知己○○夫妻涉嫌販賣毒品，遂計畫埋伏誘
    捕，由警員喬裝購毒者，佯稱欲購買毒品海洛因（下稱海洛因）一兩，而己○○
    經由「阿賢」得知此消息後，乃意圖販賣向「阿賢」及佯裝購毒之警員表示須價
    款新台幣（下同）二十萬元，於八十七年三月三十日夜間在臺北縣蘆洲市○○路
    三八五號嘉年華汽車旅館二一一號房進行交易，並與庚○○、甲○○共同意圖營
    利，並基於犯意之聯絡，先由己○○於約定當天夜間數度隻身前往嘉年華汽車旅
    館與佯裝購毒之警員確認是否真要購買海洛因及是否攜帶二十萬元價款，接洽時
    間長達數小時，直至於翌（三十一）日凌晨四時許（起訴書誤載為三時三十分許
    ，應予更正）己○○始確定進行交易，並通知在其台北縣蘆洲市○○路三三六巷
    十九弄三號二樓住處等候接應之甲○○及庚○○駕駛車牌號碼不詳之自用小客車
    一同攜帶欲出售之海洛因二包（淨重三十八點二八公克，起訴書誤載為三十八點
    一八公克，應予更正）前往嘉年華汽車旅館，抵達後由庚○○隨己○○之後將海
    洛因攜入汽車旅館二一一號房與己○○會合，甲○○則坐在車上接應把風，而在
    場守候埋伏警員俟己○○交付海洛因予佯裝購毒之警員，並收取二十萬元價款後
    ，於己○○、庚○○二人步出旅館時，即現身逮捕，當場查獲庚○○、甲○○，
    並扣得前開供售之海洛因，且在庚○○搭載甲○○前往汽車旅館之車上查獲海洛
    因零點五公克及安非他命零點四公克，己○○見狀欲逃離現場，而與埋伏警員發
    生扭打，致警員之配槍掉落地上並擊發，子彈擊中警員右手小指尾部，己○○旋
    即趁亂撿起掉落之警槍逃逸離去（關於己○○妨害公務、脫逃、搶奪部分業經原
    審法院判決無罪確定），迨至八十七年四月五日二十時三十分許，始向警投案並
    繳回前揭警槍。
二、案經臺北市政府警察局萬華分局移送臺灣臺北地方法院檢察署檢察官偵查起訴。
    理  由
一、認定被告犯罪事實之證據及理由
（一）被告己○○於警訊及偵查中自白與庚○○、甲○○共同販賣海洛因；被告庚○○、甲○○於警訊及偵查中亦自白二人經己○○通知後一同由住處攜帶海洛因
      至交易之汽車旅館，由庚○○帶進汽車旅館房間內交給己○○。（見偵字第七
      ０六七號卷第四至七頁、第十至十三頁、偵字第六七０一號卷第七頁反頁、第
      九頁反頁至第十一頁、第十四頁至十六頁、第三十一頁反頁至三十二頁、第五
      十三頁）
（二）證人即佯裝購毒之警員壬○○及在現場埋伏之警員丙○○、丁○○於原審及本
      院調查時證稱係被告己○○先數度到汽車旅館房間與佯裝購毒之警員壬○○接
      洽，後再由被告庚○○及甲○○攜帶海洛因前往與己○○接應。（見訴字第九
      七四號卷第九十七頁反頁、本院卷一第一二五至一二六頁、第一九三至一九七
      頁、第二一０至二一六頁、卷二第二十七至二十九頁、第四十四至四十七頁）
（三）並有查扣之海洛因二包之扣押證明筆錄及法務部調查局鑑定通知書影本附卷可
      稽。（見偵字第六七０一號卷第二十四頁反頁、第九十七頁）
二、被告辯解不採之理由
（一）被告己○○辯稱毒品係戊○○的，伊係因欠戊○○人情所以才幫戊○○送貨，
      完全沒有從中賺取任何錢，並無販毒云云。惟查戊○○於警訊及偵審中均未供
      稱販賣海洛因或委由被告己○○運送海洛因，並於偵查及本院囑託臺灣台中地
      方法院代為訊問時堅決否認有上開己○○所指犯行（見偵字第六七０一號卷第
      八十九頁、本院卷二第一０九至一一四頁）。且查扣之海洛因確為被告己○○
      所有，業據被告三人於警訊時供述明確（見偵字第七０六七號卷第六頁、偵字
      第六七０一號卷第九頁反頁、第十四頁反頁），被告己○○亦於警訊及偵查中
      供稱海洛因係向一名綽號「林姐」之女子購得（見偵字第七０六七號卷第六頁
      、第十至十一頁），均未提及係幫戊○○運送，並於偵查中與戊○○對質時，
      戊○○供稱：「（據己○○表示海洛因係向妳拿的？）不是。他記錯了，他是
      向林姐拿的，而林姐不是我。」，被告己○○亦供稱：「林姐並不是戊○○，
      而是我當時記錯了，我才會說是戊○○。」（偵字第六七０一號卷第八十九頁
      及反頁）。又查戊○○係於民國六十二年八月五日生（見本院卷一第一一五頁
      ），與被告己○○於警訊中所稱「林姐」之年籍約五十年次左右（見偵字第七
      ０六七號卷第六頁）顯不相符，足見被告己○○於警訊及偵查中所稱「林姐」
      之人並非戊○○，而查扣之海洛因確為被告己○○所有，被告己○○並非代戊○○運送海洛因甚明，是被告己○○上開所辯諉無可採。
（二）被告庚○○辯稱當天晚上是因第二天要參加小舅子的喪禮才去己○○家，後來
      是應甲○○的要求才載甲○○前往嘉年華汽車旅館，根本不知道是什麼事，伊
      並沒有跟己○○一起去旅館，也沒有拿海洛因給己○○，警員也無法確定伊到
      嘉年華旅館的時間，而且伊當天被打的很嚴重，甲○○撲在伊身上護著，因當
      時有吸食毒品，人已經恍恍惚惚，根本不知道警員在警訊筆錄寫些什麼云云。
      惟查據證人乙○○於本院調查時證稱：八十七年三月三十日晚上十、十一點左
      右到己○○家中找庚○○請教有關支票的事，嗣因庚○○要外出伊便留下等候
      ，直至翌（三十一）日早晨被警察查獲，當時己○○家中有許多人而伊只認識
      庚○○，己○○、甲○○伊都不認識，己○○、庚○○兄弟應是住在一起，也
      沒有聽到庚○○兄弟二人說第二天要去參加喪禮的事（見本院卷二第一二四至
      一三０頁），足見被告庚○○所辯係因要參加喪禮才到己○○家中並不足採。
      又被告庚○○業於警訊及偵查時坦承犯行，已如前述，並經本院函文台灣台北
      看守所調取被告甲○○及庚○○入所時之內外傷紀錄表、健康檢查紀錄表，並
      無任何受傷之記載及陳述（見本院卷二第一三七至一四三頁），製作被告庚○○甲○○警訊筆錄之警員丁○○、辛○○亦證稱係根據渠等自白之陳述所記載
      ，並表示絕對沒有刑求（見本院卷一第二一五頁、卷二第九十七頁、九十九頁
      ），是被告庚○○於警訊時並無遭受刑求，其於警訊中所言乃係出於任意性之
      自白。另證人即在現場埋伏之警員丁○○於本院調查時亦證稱：「當天他們三
      人是坐同一部車子來的，己○○先下車進入嘉年華賓館看，確定有人要買毒品
      ，然後才叫庚○○將貨拿進賓館內，甲○○則是在車上等候」、「當天己○○
      來了很多次，確定確實是有人要買毒品時，他才讓林福賢拿毒品進來賓館。
      」、「當天我是看到己○○先進去，然後庚○○才進去，過一下子他們就出來
      了。」（見本院卷一第一九六頁至一九七頁、卷二第四十六頁）、警員丙○○
      證稱：「我們是在汽車旅館內己○○身上查獲一包大包的海洛因，那是己○○
      在汽車旅館內打電話叫人家送來的，送貨的人我們沒有看清楚，我們是在他們
      交易完成之後才上去抓他的。（當時甲○○在何處？）她在車上。」（見本院
      卷一第一二五至一二六頁），佯裝購毒之警員壬○○證稱：「本來是只有己○○一個人進來，進來好幾次，後來庚○○又進來，因為他們進來人比較多，而
      我只有一個人，他毒品拿出來，如果我沒有將錢交給他，他會懷疑，而且當時
      我們的學長都在外面，可以接應抓他們，所以我將錢交給他們。（你有無與己○○交談？）沒有。我只是在房間內與己○○簡簡單單講一些話，他只是確認
      我是否有帶錢，看我是不是真的要買，他進進出出很多次，最後一次出現是他
      們兄弟一起進來。（他們有將毒品交給你？）有。有兩包海洛因是放在大衛杜
      夫香菸盒內。」、「當天是己○○在房間內與我交談，後來是庚○○將毒品拿
      進來交給己○○，己○○再將毒品交給我。」、「他一下子來，一下子又出去
      ，過一下又來說不要在這裡交易，就這樣來來去去約有四、五次，他都來一下
      就走，沒有待很久，並說要帶我去別的地方拿東西，我堅持不肯，一直拖到凌
      晨四點多，他們兄弟己○○、庚○○二人都進來，都有到賓館裡面，他們拿出
      貨，秤過重量，我就交錢，然後我們就出賓館。」、「（剛才退出庭外之庚○○，當天你在嘉年華賓館是否有看到他？命指認）有看到他，當天最後一次的
      時候，大約在凌晨四點多的時候，己○○已經確定要賣給我了，庚○○進來以
      後，將毒品交給己○○，然後己○○將毒品交給我，己○○錢拿了就走。」（
      並命當庭指認庚○○、見本院卷一第二一一頁、第二一五頁、卷二第二十八頁
      、第四十四頁），足見被告庚○○確有攜帶海洛因至汽車旅館與己○○會合而
      參與販賣海洛因之犯行。至警員對於被告三人是否同時乘坐一部車子前來，或
      係被告己○○先抵達旅館，被告庚○○、甲○○二人隨後才到雖然供述不甚一
      致，然因當天參與誘捕之警員為防止被告脫逃而埋伏於不同之位置，所見視野
      角度自有差異，且誘捕之過程自八十七年三月三十日夜間一直到隔天凌晨四點
      ，持續數小時之埋伏，警員已感疲憊，又因誘捕行動係在深夜視線不甚良好，
      復有許多車輛進進出出，是警員對於被告三人抵達時間及方式供述有些許差異
      ，乃屬合理，而被告庚○○確有攜帶海洛因至汽車旅館與己○○會合，已如前
      述，雖警員此部分之供述有些許差異，亦無從為被告等有利之認定。是被告庚○○上開所辯無非事後畏罪卸責之虛詞，不足採信。
（三）被告甲○○辯稱當天是己○○打電話給戊○○，而戊○○告訴伊己○○打電話
      叫伊去嘉年華賓館找己○○，所以才要求庚○○載伊前往，並沒有帶東西去，
      也不知道己○○的事，沒有販毒云云。惟查被告甲○○於警訊時即供稱：「海
      洛因是我從我家的桌上拿至交易地點房間內給我先生己○○，但是由我小叔庚○○用租用之自小客車載送到該旅館門口，由小叔交給他的，海洛因是我先生
      己○○的」（見偵字第六七０一號卷第九頁反頁）、「我和戊○○為一般朋友
      ，我們是透過戊○○的乾弟小喬而認識，我們之間無任何毒品交易。」（見偵
      字第六七０一號卷第五十四頁反頁），戊○○亦堅決否認要甲○○到嘉年華汽
      車旅館找己○○，證稱：當天是甲○○約伊過去，伊係要到甲○○家中吸毒，
      後來與甲○○的兒子在房間內睡覺，並不知道發生何事，並沒有接到己○○的
      電話要伊送貨過去，也未告訴甲○○去嘉年華旅館，不知道己○○開伊之汽車
      去嘉年華旅館（見本院卷二第一０九至一一四頁）。且證人乙○○亦證稱：在
      己○○家中時，並沒有聽說己○○打電話告訴戊○○叫他太太甲○○過去嘉年
      華旅館，然後庚○○才與甲○○一起去之事（見本院卷二第一二九頁）。足見
      被告甲○○係因接獲己○○之通知始自住處攜帶海洛因與庚○○一同前往交易
      地點，而非因戊○○之告知始前往嘉年華汽車旅館甚明，其上開所辯為卸責之
      詞，顯不足採。
（四）辯護人於本院審理時以本案係陷害教唆云云置辯，惟查「行為人如原即具有販
      賣營利之犯罪決意，雖係遭警設計誘捕致事實上不能真正完成賣出時，因行為
      人原即有販賣毒品之意思，客觀上又已手於販賣之行為，自仍應成立販賣未
      遂罪，此與行為人原本無販賣營利之犯罪決意，因調查犯罪之人之引誘或教唆
      始起意販賣，即學理上所謂「陷害教唆」之情形有別。」（最高法院九十年度
      台上字第四二三七號判決參照）、「警員盧忠遜雖無購買海洛因之真意，而佯
      裝欲向上訴人購買海洛因，然上訴人既有販賣海洛因之故意，且已依約帶海
      洛因前往交付，顯已著手實施販賣海洛因之行為，惟警員盧忠遜原無買受海洛
      因之意思，其虛與上訴人買賣海洛因，意在求人贓俱獲，事實上二人不能真正
      完成買賣第一級毒品海洛因之犯行，不能認販賣行為屬於既遂，仍應論以販賣
      第一級毒品未遂罪。上訴意旨指警員陷害教唆取得之證據係屬違法取得，無證
      據能力，不能論以販賣未遂罪，顯有誤解。」（最高法院九十年度台上字第六
      ○六號判決參照）、「按刑法上之教唆犯，以對於本無犯罪意思之人，唆令決
      意實施犯罪為其本質。本件被告苟於林聰智為配合檢警破案而佯稱欲向其購買
      海洛因之前，已因己意，為供販賣而持有海洛因，則其犯罪之決意，顯非因他
      人之教唆而起，原判決未詳察審認，遽謂被告係受陷害教唆致罹刑章，而不予
      論罪，亦非適法。」（最高法院八十九年度台上字第五七九一號判決參照）、
      「林明忠配合警方向上訴人佯購安非他命當次，上訴人既有販賣安非他命之故
      意，且已依約攜帶安非他命前往交付，原判決論以販賣未遂罪，於法並無違誤
      。」（最高法院八十七年度台上字第二九七號判決參照）、「教唆犯以被教唆
      者原無犯罪意思，由教唆者之教唆始起意實施犯罪行為，為其本質。本件上訴
      人原已意圖營利而販入毒品，並多次出售毒品予張志暉，其於被查獲日之犯行
      ，亦係本於其原有之販賣毒品之犯意而為，並非因警員之設計挑唆始起意犯罪
      ，自與所謂陷害教唆之問題無涉。」（最高法院九十年度台上字第四○三八號
      判決參照）、「又劉蜀台向上訴人偽稱欲購買毒品部分，雖係配合警方辦案，
      無實際購毒之真意，但上訴人既有販毒之故意，且依約攜帶毒品前往交付，即
      已著手實施販賣之行為，原審認係成立販賣毒品未遂罪，並無不當，上訴意旨
      此部分指摘，委無足取。」（最高法院九十年度台上字第二九七二號判決參照
      ）。查被告庚○○於警訊時供稱：「警方查獲的海洛因二小包是我兄嫂甲○○
      及己○○所有，他們均用小夾鏈袋分裝後售出給不特定的人再賺取其中的差價
      。」（見偵字第六七０一號卷第十四頁反頁），又本案係因秘密證人Ａ３０指
      證被告己○○、甲○○夫妻有販賣毒品之事實而計畫誘捕，有指證筆錄在卷可
      稽（見偵字第六七０一號卷第十一頁反頁至十三頁反頁），而在交易海洛因前
      ，被告己○○曾數度至嘉年華汽車旅館確認購毒者之身分及價款，接洽期間長
      達數小時之久，直至翌日凌晨四時許始確定交易並通知甲○○、庚○○攜帶欲
      出售之海洛因前往進行交易，足見被告等人在警員設計誘捕前原即有販賣毒品
      之意思，且客觀上又已手於販賣之行為，依上開最高法院判決意旨，自仍應
      成立販賣未遂罪，辯護人上開所辯亦不足採。本件事證明確，被告三人犯行均
      洵堪認定。
三、撤銷原審判決之理由
（一）原審據以論科固非無見，然查本案係因警員先接獲秘密證人Ａ３０（即綽號「
      阿賢」之男子）檢舉，得知己○○夫妻涉嫌販賣毒品，始計畫埋伏誘捕，而由
      警員喬裝購毒者，佯稱欲購買海洛因一兩，嗣己○○經由「阿賢」得知此消息
      後，乃意圖販賣向「阿賢」及佯裝購毒之警員表示須價款二十萬元，於八十七
      年三月三十日夜間在嘉年華汽車旅館二一一號房進行交易，並與庚○○、甲○○共同意圖營利，並基於犯意之聯絡，先由己○○於約定當天夜間數度隻身前
      往嘉年華汽車旅館與佯裝購毒之警員確認是否真要購買海洛因及是否攜帶二十
      萬元價款，接洽時間長達數小時，直至於翌（三十一）日凌晨四時許己○○始
      確定進行交易，並通知在其住處等候接應之甲○○及庚○○一同攜帶欲出售之
      海洛因二包（淨重三十八點二八公克）前往嘉年華汽車旅館與己○○會合，俟
      己○○交付海洛因予佯裝購毒之警員，並收取二十萬元價款後，在場守候埋伏
      之警員即現身逮捕，足見被告等人在警員設計誘捕前原即有販賣毒品之意思，
      且客觀上又已手於販賣之行為，其誘捕過程自與學理上所謂「陷害教唆」之
      情形有別，已如前述，惟原審判決認係己○○聞警員佯裝之購毒者洽購海洛因
      ，與之議定以二十萬元價格出售哈海洛因一兩，並約定於八十七年三月三十一
      日凌晨四時許，在嘉年華汽車旅館交貨取款後，與庚○○、甲○○共同意圖營
      利，並基於犯意之聯絡，依約定於上開時地與佯裝購毒之警員交易海洛因，而
      依其所認參與誘捕之警員似有「陷害教唆」之嫌，是原審判決就事實之認定尚
      有未當。
（二）本案被告三人雖共同意圖營利，並基於犯意之聯絡販賣海洛因，惟主要係由被
      告己○○接洽聯繫交易事宜，審酌其犯罪情節，自應科處較重於被告庚○○、
      甲○○之刑，原審未審酌及此，亦有可議。是被告三人上訴雖無理由，惟原審
      判決既有上述之違誤，自應由本院將原判決撤銷改判。
四、論罪科刑法律及量刑審酌之理由
（一）按海洛因係肅清煙毒條例第二條所稱之毒品，被告三人意圖營利，而著手實施
      出售毒品海洛因之行為，然因購買者乏買受之真意，致販賣未果，核係觸犯肅
      清煙毒條例第六條、第五條第一項之販賣毒品未遂罪；公訴人認被告所為，係
      犯肅清煙毒條例第五條第一項之販賣毒品罪，容有未洽，又被告等持有毒品後
      進而販賣，其低度之持有行為為高度之販賣行為所吸收，其持有毒品行為部分
      應不另論罪，均附此敘明。被告三人間有犯意之聯絡及行為之分擔，皆為共同
      正犯。至被告等犯罪後，毒品危害防制條例業於八十七年五月二十二日公布生
      效，有關販賣毒品海洛因之行為，其刑度雖仍為死刑或無期徒刑，但增列處無
      期徒刑者，得併科新臺幣一千萬元以下罰金之規定（見毒品危害防制條例第四
      條第一項），經比較新舊法結果，以裁判前之法律有利於被告，爰依刑法第二
      條第一項但書規定，適用裁判前之法律，併此指明。被告己○○曾因肅清煙毒
      條例等案件，經判處應執行有期徒刑四年八月確定，於八十六年十月二十七日
      執行完畢，被告庚○○曾因肅清煙毒條例等案件，於八十二年間經臺灣臺北地
      方法院就施用毒品部分判處有期徒刑三年二月、非法吸用化學合成麻醉藥品部
      分判處有期徒刑六月，應執行有期徒刑三年四月，並據臺灣高等法院判決上訴
      駁回確定，於八十六年五月十八日執行完畢，被告甲○○曾因肅清煙毒條例案
      件，於八十二年間經臺灣彰化地方法院判處有期徒刑三年四月確定，於八十六
      年三月二十八日執行完畢，又因違反麻醉藥品管理條例案件，於八十三年間經
      臺灣彰化地方法院判處有期徒刑四月確定，於八十六年七月十四日執行完畢，
      有本院被告全國前案紀錄表在卷可考，其等於五年之內，再犯上開有期徒刑以
      上之罪，均為累犯，然因被告等所犯為法定本刑為死刑或無期徒刑之罪，依刑
      法第六十四條第一項、第六十五條第一項規定，不得加重之。被告三人為未遂
      犯，尚未生實害，是依刑法第二十六條前段規定減輕其刑。又被告三人並無如
      公訴人所指供出毒品來源而查獲之情（詳如後述），無從據以依肅清煙毒條例
      第十一條規定減輕其刑，併此敘明。
（二）審酌被告等正值壯年，本應自食其力，並可期待渠等守法守紀，猶囿於貪念，
      因販毒致罹刑章，顯心存僥倖，況毒品危害國民健康甚鉅，且足以斲傷民族生
      機，被告等為牟私利，無視其危害而著手販賣，助長毒品散播，惡性非輕，應
      予非難，兼衡被告己○○為主要接洽聯繫販賣海洛因之人、渠等販賣供售毒品
      之數量、所圖利益，以及犯罪後一度供認無隱，復飾詞卸責等一切情狀，各量
      處如主文第二項所示之刑，資為懲儆。
（三）扣案海洛因二包（淨重三十八點二八公克），應依肅清煙毒條例第十二條前段
      規定，宣告沒收並銷燬之。
五、至公訴意旨猶稱：被告己○○、庚○○、甲○○於接獲前開警員佯裝之買主訂購
    海洛因後，即向綽號「阿發」、「林姐」等人及癸○○販入前開扣案之海洛因，
    因認被告等涉有肅清煙毒條例第五條第一項之販賣毒品罪嫌，並以被告等三人供
    述扣案海洛因來源而查獲癸○○，請依同條例第十一條規定減輕其刑云云；訊據
    被告三人，皆堅決否認有何販入海洛因轉售行為，第查：遍閱全案卷證，被告三
    人於被查獲時，並未明確供述扣案供售之海洛因係向癸○○購得，嗣被告庚○○
    於八十七年四月二十二日十九時許供稱伊自八十七年三月中旬起曾向排骨仔購買
    海洛因三次，每次都是半兩（十八點五公克），價格約九至十二萬元，均以行動
    電話0000000000、呼叫器0000000000＃三三聯絡云云（見
    偵字第八三五七號偵查卷影本第十頁），於是日二十三時又供稱四月二十二日二
    十一時在大德一街帶同警方以佯裝購買海洛因毒品向上手承購時，查獲癸○○，
    其即綽號排骨仔之上手云云（見偵字第八三五七號偵查卷影本第十一頁），以之
    對照被告己○○（見偵字第六○六七號偵查卷影本第八十九頁、偵字第七０六七
    號卷第四至七頁、第十至十三頁）、被告庚○○（見偵字第六七○一號偵查卷影
    本第十四至十六頁、第三十一頁反頁至三十三頁、第八十一頁反頁至八十三頁反
    頁、第八十八頁）、被告甲○○（見偵字第六七○一號偵查卷影本第七頁反頁至
    第十一頁、第三十一頁反頁至三十三頁、第八十四頁、第八十八頁）等供述及證
    人戊○○（見偵字第六七○一號偵查卷影本第十六頁反頁至十八頁、第二十八頁
    至三十一頁、第八十六頁、第八十八頁）、乙○○（見偵字第六七○一號偵查卷
    第二十一至二十二頁、第二十八至三十一頁、第八十八頁）、張進財（見偵字第
    六七○一號偵查卷影本第十九至二十頁、第二十八至三十一頁）之證述，均無向
    癸○○購買毒品之陳述，顯非無可疑，復據證人癸○○於本院調查時堅決否認販
    賣海洛因與被告己○○，證稱：「（己○○說八十七年三月中旬至四月二十二日
    向你購買海洛因？）不對的。我的行動電話是四月十五日才聲請通話，他如何能
    向我購買。」（見本院卷一第一五二頁），並有號碼0000000000號之
    行動電話保證金收據附卷足憑（見訴字第九七四號卷影本第一二七頁反面），且
    被告己○○於本院調查時亦自承：「我與戊○○這件案子，與癸○○被抓的案子
    之間，有時間上的差距，我們是完全不同的，要分開來看。我與癸○○認識，是
    在我逃亡的三、四天時間內。」（見本院卷二第八頁），是被告己○○、庚○○
    絕無可能於八十七年三月三十一日前以上開行動電話與癸○○聯絡販入毒品海洛
    因事宜，及查無其他事證足認被告等有何販入毒品行為，堪信被告否認販入毒品
    ，非無可採，自亦無如公訴人所指供出毒品來源而查獲之情，無從據以減刑甚明
    ，茲以公訴人認被告等販入毒品行為與右揭經論罪科刑之行為間，概屬一罪，即
    不另為無罪之諭知，附此陳明。
五、適用之法律
（一）程序法方面：刑訴訟法第三百六十九條、第三百六十四條、第二百九十九條第
      一項前段。
（二）實體法方面：肅清煙毒條例第六條、第五條第一項、第十二條前段，刑法第二
      條第一項但書、第十一條前段、第二十八條、第二十六條前段、第四十七條，
      判決如主文。
本案經檢察官鍾鳳玲到庭執行職務。
中      華      民      國    九十      年     十一     月    二十一    日
                              臺灣高等法院刑事第七庭
                                  審判長法  官  吳  啟  民
                                        法  官  施  俊  堯
                                        法  官  林  瑞  斌
右正本證明與原本無異。
如不服本判決應於收受送達後十日內向本院提出上訴書狀，其未敘述上訴之理由者並
得於提起上訴後十日內向本院補提理由書（均須按他造當事人之人數附繕本）。
                                        書記官  游  桂  蔥
中      華      民      國    九十      年    十一      月    二十二    日
附錄：本案論罪科刑法條全文
肅清煙毒條例第五條
販賣、運輸、製造毒品、鴉片或麻煙者，處死刑或無期徒刑。
販賣、運輸、製造抵癮物品或販賣、運輸罌栗種子者，處無期徒刑或七年以上有期徒
刑，得併科新臺幣二十萬元以下罰金。
販賣、運輸、製造專供製造或施用煙毒之器具者，處一年以上七年以下有期徒刑，得
併科新臺幣二十萬元以下罰金。
意圖製造鴉片而栽種罌栗者，處死刑或無期徒刑。
肅清煙毒條例第六條
前條之未遂犯罰之。


司法院資訊處製作；財團法人民間司法改革基金會備份。
